臺灣臺北地方法院民事判決　　　　　　 96年度簡上字第520號
上　訴　人　丙○○
訴訟代理人　乙○○
被上訴人　　寶華商業銀行股份有限公司
法定代理人　接管人中央存款保險股份有限公司接管小組召集人
　　　　　　王南華
訴訟代理人　甲○○
　　　　　　丁○○
上列當事人間請求清償借款事件，上訴人對於中華民國96年9 月
19日臺灣臺北地方法院臺北簡易庭96年度北簡字第34470 號第一
審判決提起上訴，本院於96年12月12日言詞辯論終結，判決如下
：
    主      文
原判決命上訴人給付及負擔訴訟費用之裁判均廢棄。
上開廢棄部分，被上訴人在第一審簡易之訴駁回。
第二審訴訟費用由被上訴人負擔。
    事實及理由
一、被上訴人法定代理人原為鍾甦生，業已變更為接管人中央存
    款保險股份有限公司接管小組召集人王南華，有經濟部公司
    及分公司基本資料查詢在卷足憑，其聲明承受訴訟，核無不
    合，應予准許，合先敘明。
二、被上訴人起訴主張：舜發興有限公司（以下簡稱舜發興公司
    ）於民國95年7 月27日，以邱成仁（原名：邱垂仁）、邱秀
    菊及上訴人為連帶保證人，向被上訴人借款新臺幣（下同）
    100 萬元，約定借款期間自95年7 月28日起至98年7 月27日
    止，利息按年息9%計算，共分36期，按期定額年金平均攤還
    本息，如未按期清償，即喪失期限利益，借款視為全部到期
    ，除仍按上開利率計息外，逾期在6 個月以內者，按上開利
    率10% ，逾期6 個月以上者，其超過6 個月之部分，按上開
    利率20 %計付違約金。詎舜發興公司自96年3 月28日起即未
    依約繳付本息，尚欠本金178,578 元未償，為此，請求上訴
    人與舜發興公司、邱成仁（原名：邱垂仁）、邱秀菊連帶給
    付178,578 元，及自96年3 月28日起至清償日止，按年息9%
    計算之利息，並自96年4 月29日起至清償日止，逾期在6 個
    月以內者，按上開利率10% ，逾期6 個月以上者，其超過6
    個月之部分，按上開利率20 %計付違約金等語。
三、上訴人則以：其係76年8 月23日出生，於96年7 月27日簽訂
    融資貸款契約書，擔任舜發興公司對被上訴人所負100 萬元
    借款之連帶保證人時，為限制行為能力人，依民法第79條規
    定，所為之保證，須經法定代理人之承認，始生效力。茲上
    訴人之父母於91年10月7 日協議離婚，雙方約定上訴人由母
    親乙○○監護，上訴人簽訂系爭貸款契約書時，未經監護人
    即法定代理人乙○○同意，事後亦未經其承認，上訴人成年
    後亦不承認所訂立之系爭連帶保證契約，該契約自不生效力
    等語資為抗辯。
四、本件經原審判決被上訴人全部勝訴，上訴人不服，提起上訴
    ，聲明求為：(一)原判決不利於上訴人部分廢棄。(二)上開廢棄
    部分，被上訴人在第一審簡易之訴駁回。被上訴人則聲明求
    為：上訴駁回。
五、按限制行為能力人未得法定代理人之允許所訂立之契約，須
    經法定代理人之承認，始生效力，民法第79條定有明文。本
    件上訴人係76年8 月23日出生，其於96年7 月27日簽訂系爭
    貸款契約書，擔任舜發興公司對被上訴人所負100 萬元借款
    之連帶保證人時，因未滿20歲而為限制行為能力人，有上訴
    人所提之戶籍謄本在卷可憑。而上訴人簽訂系爭貸款契約書
    時，未經其法定代理人乙○○事前允許或事後承認，上訴人
    成年後對其所訂立之系爭連帶保證契約亦不承認，復為被上
    訴人所不爭，並有被上訴人所提融資貸款契約書附卷可證。
    按之上開規定，系爭連帶保證契約自不生效力。系爭連帶保
    證契約既不生效力，被上訴人據以請求上訴人與舜發興公司
    、邱成仁（原名：邱垂仁）、邱秀菊連帶給付上開本金、利
    息及違約金，即屬無據，不應准許。
六、綜上所述，上訴人抗辯系爭連帶保證契約無效，為可採信，
    則被上訴人依連帶保證之法律關係，請求上訴人與舜發興公
    司、邱成仁（原名：邱垂仁）、邱秀菊連帶給付178,57 8元
    ，及自96年3 月28日起至清償日止，按年息9%計算之利息，
    並自96年4 月29日起至清償日止，逾期在6 個月以內者，按
    上開利率10% ，逾期6 個月以上者，其超過6 個月之部分，
    按上開利率20 %計付違約金，為無理由，應予駁回。原審判
    命上訴人給付，並為假執行之宣告，自有未洽。上訴意旨指
    摘原判決不當，求予廢棄改判，為有理由，爰予改判如主文
    第2 項所示。
七、本件事證已臻明確，兩造其餘攻擊防禦方法及舉證，核與判
    決結果無影響，爰不另一一論述，附此敘明。
八、結論：本件上訴為有理由，依民事訴訟法第436 條之1 第3
    項、第450 條、第78條，判決如主文。
中　　華　　民　　國　　96　　年　　12　　月　　26　　日
                  民事第五庭    審判長法　官  翁昭蓉
                                      法　官　林麗真
                                      法  官  陳秀貞
以上正本係照原本作成
本判決不得上訴
中　　華　　民　　國　　96　　年　　12　　月　　26　　日
                  　　　　　　　　　　書記官　劉碧輝
